【裁判字號】    96,重訴,126
【裁判日期】    971208
【裁判案由】    給付貨款
【裁判全文】
臺灣臺中地方法院民事判決             96年度重訴字第126號
原      告  鴻來企業股份有限公司
法定代理人  戊○○
訴訟代理人  己○○
            戴雯琪律師
被      告  信之友有限公司
法定代理人  丁○○
訴訟代理人  楊盤江律師
複代理人    甘龍強律師
參  加  人  利通開發股份有限公司
法定代理人  甲○○
訴訟代理人  徐宏澤律師
上列當事人間請求給付貨款等事件，本院於民國97年12月3日言
詞辯論終結，判決如下：
    主      文
原告之訴及其假執行之聲請均駁回。
訴訟費用由原告負擔。
    事實及理由
壹、原告主張
一、原告經營業務之一係自國外進口銅管並加工為被覆狀後，與
    國內廠商洽談鋪貨，並由訴外人乙○○暨其於民國95年2月2
    0日設立之善斌有限公司（下稱善斌公司）擔任經銷代理商
    對外承接交易被覆銅管業務。被告自95年2月起至11月止，
    每月與乙○○接洽向善斌公司購入如附表所示各式規格之被
    覆銅管共計7,076箱（原告誤載為7,079箱），貨物均已運送
    至被告營業所，按附表原告主張之單價計算，貨款總計新台
    幣（下同）19,667,680元。嗣經原告與善斌公司乙○○結算
    貨款，乙○○以切結書自承從被告處收回貨款9,799,440元
    整，尚應有9,868,240元未清償。迭經原告或乙○○向被告
    催討貨款，均遭被告以乙○○於94年8月5日前任職於參加人
    利通開發有限公司（下稱利通公司）擔任業務經理期間，所
    涉他宗被覆銅管交易貨款爭執中，乙○○願意以個人名義抵
    貨等為理由，拒絕給付貨款。原告與善斌公司已於96年10月
    5日簽訂債權讓與契約書，善斌公司將其對被告之貨款債權
    及利息債權，一併移轉予原告，並將債權讓與之事實通知被
    告，原告自得依買賣暨債權讓與之法律關係請求被告給付貨
    款。又起訴後因被告提出物證說明業已清償10,606,550元整
    ，故原告爰向被告請求給付貨款9,061,130元（計算式：總
    銷貨額19,667,680-被告已清償額10,606,550=9,061,130）
    。
二、被告與善斌公司於95年間之交易模式，並未簽下買賣合約文
    書，係取決於彼此信賴，雙方對於貨物之收受過程，由善斌
    公司委由嘉隆通運有限公司及日盛汽車貨運股份有限公司派
    車前往原告工廠，與原告職員當面點交並簽收後，直接送往
    被告指定地，再當面點交予被告負責人或職員代收受。貨運
    公司司機作業上著重於當面確認，卻疏忽於簽收單據，且原
    告及善斌公司當時係尊重客戶即被告之交易習慣，亦未要求
    貨運公司必須再行補足簽收單，故有短少及字跡潦草之不利
    舉證情形。據貨運公司回報，被告負責人或職員等，當時收
    受貨物，均有刻意假行藉口不留下簽收憑據之小動作，之後
    雖有給予進貨單，惟事後計算均有短缺，由於貨運公司於每
    月或每季必須請款，故其內部必有工作記錄及工作日誌，供
    客戶核對，經原告、訴外人善斌有限公司要求上開貨運公司
    重新審視95年度派車記錄，可證明被告當面點收受領無誤，
    運送途中從無滅失或毀損之情形。依派車紀錄、簽收單及匯
    款回條等資料，被告向善斌公司購買附表所示之被覆銅管，
    應包括附表編號4、45及55部分。就附表編號4部分，日盛貨
    運司機丙○○於送貨單已簽收，該日總計出貨150箱，亦與
    一趟貨運出車通常容量相符。且依被告提出之付款簽收簿與
    被告製作之匯款附表，被告並未否認且說明業已付款，原告
    送貨本有依需求相互替換銅管規格之情形，倘若被告未收該
    50箱所有溢付貨款，何以95年3月前後數月均未要求補貨而
    繼續交易並匯入其他款項，嗣後始主張溢付之理。就附表編
    號45及55部分，依丙○○之手寫紀錄及丙○○當時配合善斌
    公司在南部地區之送貨對象僅有新竹冠屋企業及被告，故上
    開二筆貨物應送至被告處所。
三、又有關本件被覆銅管銷貨單價部分，應以附表原告主張之單
    價為準，被告所列預付單價過低，顯係將94年與利通公司買
    賣時期之國際銅價混入95年而主張。被告主張之單價縱屬實
    ，原告認有情事變更原則之適用：
（一）銅為貴金屬，其價格係隨國際行情波動，計算單價也是以
      各銅管規格的重量乘上國際銅價進口行情，再加計被覆材
      料加工與包裝運送費後所得出。查近年來起國際銅價一路
      飆漲，從國際間貴金屬交易遵循之倫敦金屬交易所網站（
      London Mental Exchange, LME）搜尋可知，西元2006年1
      月起至今國際銅塊價格之行情每噸（tone）沒有低過5,00
      0美金，甚至曾高達每噸8,000美金。而銅塊經加工成銅管
      後每噸至少再增900美金之成本，故進口銅管之供應商係
      依進口成本定出合理市場價格。原告除向中華民國對外發
      展協會申請取得民國95年間國內海關精煉銅管進出口統計
      電腦資料試算出合理成本，並主張原告被覆銅管之單價均
      依國際銅價漲勢浮動，另將近年來國際銅價漲勢依百分比
      例算出。從原證32之圖解可知：第2、3頁為國際銅塊（Co
      oper）現金交易價格（Cash Buyer），左欄單位為每噸銅
      之美金計價 (USD/tone)，自2005年1至5月，每噸均價（U
      USD)自3,100元漲至3,500元，漲幅為12.9%；2005年6至8
      月每噸均價 (USD)3,500元至4,000元，漲幅為29.03%；20
      05年9至12月每噸均價 (USD)4,000元至5,000元，漲幅為6
      1.3%；2006年2至至4月每噸均價 (USD)5,000元至7,000元
      ，漲幅為125.8%；2006年4至12月每噸均價 (USD)7,000元
      至8,000元，漲幅為158.1%。上開銅價漲幅係以2005年1月
      份之均價為基準計算逐月攀升之比例，從數字足以顯示當
      時國際銅價激烈上漲之態勢。
（二）原告於原證33所出示之經濟部技術處產業技術知識服務計
      畫（ITIS）有關銅價大漲之產業觀察撰文，已說明暴漲因
      素大致有：「(1)全球經濟成長增快以致需求上升，加上20
      04年開始全球有多個精煉銅廠陸續歲修，導致全球供給出
      現失衡，庫存下降，造成助長銅價格上漲的力道；(2)美元
      走軟致使銅價上探新高；(3)美國與加拿大煉銅廠罷工事件
      ，與智利鐵路工人罷工事件；(4)美國颶風過後，各設施重
      建對銅的大量需求。」從上開觀察，應認本件符合情事變
      更原則之四大成立要件：(1)從原證32倫敦金屬交易所（Lo
      ndon Mental Exchange, LME）國際銅價漲勢圖第3頁可見
      2006年2月起國際銅價現金交易漲破每噸5000美元並往上
      不斷劇烈攀升，故該等情事變更之事實係於本件被覆銅管
      買賣行為成立後發生；(2)國際銅價現金交易漲破每噸5000
      美元之事實，於本件買賣行為成立後迄法律效果消滅前繼
      續存在；(3)銅價暴漲情事之發生為全球性各國間陸續發生
      無可預料之因素所串連而成，經濟部技術處產業觀察撰文
      也不過是事後往前觀察而歸納之可能論點，原告及經銷代
      理商善斌有限公司於買賣當時根本無法預料，也有不能預
      料的性質；(4)因該銅價暴漲情事之發生，縱被告主張之單
      價經認屬當時乙○○與被告間之約定，然依原定法律效果
      履行或實現亦顯失公平。
（三）95年間，國際銅價一路上漲，市場嚴重缺貨，銅管一出馬
      上被搶購，再加上市場無法預期銅會上漲到何種程度，使
      供應商不敢大舉進貨，更加造成市場缺貨。故原告的銅管
      買賣不是期貨買賣，而是現貨買賣。被告片面主張94年8
      月前與利通、利眾公司所約定的預付款單價為與原告或善
      斌公司交易之單價，顯然係將94年利通時期之國際銅價混
      入95年為主張，例如被告答辯 (二)狀附表中片面列舉被
      覆銅管2330規格為1,350元之低價、第4頁最下方記載善斌
      公司抵付2330規格有980元之低價，完全係將被告過去與
      訴外人利通公司間之未付貨物與預付款爭議混淆，不合常
      理更有失衡平。且其未以上漲單價計付之部分，亦因國際
      銅價暴漲非契約成立當時所得預料，而依其原有效果顯失
      公平，應有情事變更原則之適用，以維當事人間之衡平。
四、被告抗辯部分貨款於乙○○任職於利通公司時預付而未收到
    貨，乙○○承諾於其嗣後成立之善斌公司與被告之交易扣抵
    。惟本件乙○○縱確曾有先代利通公司抵貨情事，而發生第
    三人清償之效果者，參諸民法第309條之規定，必以係當事
    人間業依債務本旨為清償之前提，債之關係方屬消滅。然本
    件被告顯然刻意將交易主體混淆並涉嫌不當得利，蓋其與利
    通公司間亦另案於本院涉訟中，二公司至該訴訟終結前經法
    官多次曉諭，均因被告拒絕與利通公司對帳致前帳未清，與
    本案自應行切割。且乙○○亦作證表示當時預付款均交予利
    通公司，並否認抵貨。乙○○簽發之345萬元本票，因票據
    乃無因證券，發票當時所表彰之原因事實為何不明，無法僅
    因簽發票據行為可得而知。且該本票所生之爭議係存在利通
    公司與被告間，該二公司迄未對帳，如何得知被告係對利通
    公司或是乙○○有請求給付之權利？被告自行以乙○○所開
    立未能彰顯原因關係之票據暨事實真偽不明之錄音光碟，片
    面認定乙○○係代利通公司清償債務並主張抵貨，自無理由
    等語。
五、聲明：被告應給付原告9,061,130元，及自96年10月11日起
    至清償日止，按週年利率5％計算之利息，並以供擔保為條
    件之假執行宣告。
貳、被告則以：
一、否認有向善斌公司購買附表編號4、45及55所示之被覆銅管
    ，其餘部分原告固有向善斌公司購買，但單價應以被告之主
    張為準。乙○○於95年1月24日與被告所約定之單價就型號
    ART2430部分，單價為2,150元；就型號MIT2430部分，單價
    為2,150元；就MIT2520部分，單價為2,050元。乙○○於95
    年10月19日與原告所約定之單價，就型號ART2330部分，單
    價為1,750元；就型號ART2430部分，單價為2,300元；就型
    號ART2520部分，單價為2,300元；就型號ART3520部分，單
    價為2,300元。另型號TO2330及SSP2330，於乙○○任職利通
    公司期間向被告預收貨款之單價為每箱1,000元及980元，嗣
    於95年2月間，乙○○要求補差價350元，故每箱單價成為1,
    350元，原告所主張之單價高於上開單價，不足採信。
二、乙○○任職利通開發股份有限公司期間，被告預付貨款但未
    交付之貨品，迄94年4月29日止金額合計5,829,200元，乙○○於94年8月自利通公司離職後，95年2月獨自一人設立善斌
    公司，因先前曾同意承擔被告預付款，且要求被告與善斌公
    司交易，願意賠償被告345萬元，其餘不足之款項及未交付
    之貨，由被告與利通公司自行解決。被告遂與乙○○合意，
    由乙○○於95年3月31日簽發面額345萬元之本票交付被告，
    該款自日後被告向善斌公司買貨之貨款中扣除，迄95年8月3
    日止，已扣抵2,009,030元。故於345萬元範圍內善斌公司不
    得向被告請求，被告並得以此事由對抗債權受讓人即原告。
三、被告應支付善斌公司之貨款，扣除以支票（不含上開345萬
    元本票）、匯票支付之金額及乙○○欠貨扣抵貨款後，善斌
    公司尚可請求1,189,500元，而上開乙○○所簽發345萬元本
    票經扣抵後尚餘1,440,970元。而善斌公司原先尚可向被告
    請求之貨款為1,189,500元，故善斌公司反而尚欠被告251,4
    70元之貨，善斌公司自不得向被告請求貨款，被告得以此事
    由對抗債權之受讓人即原告，故原告不得請求被告付款。乙○○於94年8月間自利通公司離職後，於94年8月16日與冠屋
    企業社簽訂協議書2份，約定冠屋企業社預付 (溢付)利通公
    司之貨款270萬元及未出貨之1,704,060元，由乙○○於當日
    簽發同面額之本票2紙，其中270萬元由乙○○於同日簽發到
    期日相同 (94年8月16日)之本票結算賠償，另1,074,060元
    則簽發同面額之本票擔保出貨。足見乙○○簽發上開面額34
    5萬元之本票以賠償被告預付給利通公司之貨款5,829,200元
    ，並約定從日後善斌公司應收之貨款中扣除，有前例可循，
    並無不合理之處。且被告向善斌公司乙○○買貨，應支付貨
    款之人為被告，而非乙○○，如非乙○○同意賠償被告預付
    利通公司之貨款，何以需簽發本票給被告！另不論乙○○交
    付該本票之原因為何，被告既持有該本票，而對其享有345
    萬元之本票債權，且善斌公司為乙○○一人獨資之公司，被
    告亦得對善斌公司之貨款債權主張抵銷。倘被告自95年2月
    起即陸續欠善斌有限公司貨款，何以乙○○或善斌有限公司
    於本案起訴前未曾催討，反而繼續交貨至95年11月底達6、7
    千箱之鉅，顯違常理。
四、原告另案訴請果寶股份有限公司給付貨款，首先主張雙方有
    買賣關係，繼而主張受讓善斌公司之貨款債權。原告以乙○○之陳述，因國際銅價價格飛漲，先前之銅管報價不敷成本
    ，主張有情事變更之適用，不得依貨款簽收簿之單價計算貸
    款情事，經台北地方法院於97年3月20日以96年度訴字第257
    7號判決駁回原告之訴，認定善斌公司既以出售被覆銅管為
    業，對於國際銅價之劇烈波動應已有認識顯非「非當時所能
    預料」，核與民法第227條之2第1項規定情事變更原則要件
    不符。
五、並聲明：原告之訴及假執行之聲請均駁回；如受不利判決，
    願供擔保請准宣告免為假執行。
、參加人利通公司部分
    依被告提出之乙○○簽發之345萬元本票，乙○○後來應該
    有跟被告達成協議。另依被告所提出之被證23錄音譯文，乙○○在該譯文中有表示該給的差額乙○○會給，也可以證明
    乙○○與被告有達成預付款抵扣的協議，參加人認為被告主
    張抵貨部分應有理由。但被告陳述乙○○積欠被告500多萬
    元，乙○○願意付345萬元，其他部分由被告與參加人自行
    解決，此部分與參加人的認知不同，參加人認為就預付款部
    分是乙○○與被告達成協議，與參加人無關。
肆、本件經先後使兩造整理並協議簡化爭點如下：
一、兩造於96年10月11日整理並協議簡化爭點如下：
（一）兩造不爭執之事項（本院採為判決之基礎）：
    １、被告自95年2月7日起至95年11月28日止，陸續與善斌公
        司之負責人乙○○接洽購買被覆銅管，所購買之被覆銅
        管由乙○○透過貨運公司運送交付予被告；被告則以匯
        款至乙○○或善斌公司之帳戶，或依乙○○之指示匯款
        至乙○○之帳戶等方式給付貨款。
    ２、被告已給付前揭被覆銅管貸款10,606,550元予善斌公司
        之負責人乙○○。
（二）兩造爭執之事項：
    １、被告自95年2月7日起至95年11月28日止，與乙○○接洽
        所購買之被覆銅管，其買賣契約之出賣人係善斌公司，
        或原告？
    ２、原告先位聲明依買賣契約之法律關係，請求被告給付前
        揭購買被覆銅管之貨款8,122,230元（嗣於97年2月22日
        擴張為9,061,130元），有無理由？
        (1)被告向乙○○接洽購買被覆銅管之數量、總價款為何
          ？
        (2)被告是否尚積欠前開購買被覆銅管之貨款？
    ３、原告追加備位聲明請求被告給付，此部分之追加是否合
        法？
    ４、原告備位聲明依債權讓與法律關係，請求被告給付前揭
        購買被覆銅管之貨款8,122,230元（嗣於97年2月22日擴
        張請求被告給付9,061,130元），有無理由？
        (1)被告是否尚積欠善斌公司前開購買被覆銅管貨款？
        (2)如被告尚積欠善斌公司前開購買被覆銅管貨款，善斌
          公司是否有將該貨款債權讓與原告？
二、關於兩造爭執之事項中，被告向乙○○接洽購買被覆銅管之
    數量、總價款為何，再經兩造於97年4月2日進一步整理並協
    議簡化爭點如下：
（一）兩造不爭執之事項（本院逕採為判決之基礎，毋庸證明）
      ：
    １、95年2月份部分：被告於95年2月7日、95年2月22日、95
        年2月22日依序向乙○○接洽購買規格2330之被覆銅管
        200箱、194箱、6箱，合計400箱；被告並於95年7月21
        日補差額14萬元予乙○○。
    ２、95年3月份部分：
        (1)被告與乙○○接洽，於95年3月1日購買規格2520之被
          覆銅管100箱；於95年3月21日購買規格2520之被覆銅
          管100箱及規格3520之被覆銅管119箱；於95年3月29
          日購買規格2520之被覆銅管50箱、151箱；於95年3月
          30日購買規格2430之被覆銅管200箱。
        (2)就95年3月份部分之貨款，除被告抗辯於95年3月21日
          購買規格3520銅管部分之款項，已於乙○○任職利通
          公司之時預付予乙○○有無理由部分由本院判斷外，
          其餘95年3月份的貨款，被告均已按照被告所主張的
          單價付清。
（二）兩造爭執之事項（由本院判斷）：
    １、95年2月份部分：
        (1)被告購買之單價為何？
          原告主張每箱1,850元。
          被告抗辯每箱1,350元。
        (2)被告抗辯此部分貨款已於乙○○之前任職於利通公司
          時預付予乙○○，有無理由？
    ２、95年3月份部分：
        (1)被告有無於95年3月1日購買規格2430之被覆銅管50箱
          ？
        (2)兩造各自主張之單價詳如本院卷一第423頁比較表。
        (3)就被告於95年3月21日購買規格3520銅管119箱部分，
          被告抗辯款項已於乙○○任職利通公司之時預付予乙○○有無理由？
三、本件關於兩造爭執之事項中，被告向乙○○接洽購買被覆銅
    管之數量、總價款為何，再經兩造於97年5月7日進一步整理
    並協議簡化爭點如下：
（一）兩造不爭執之事項（本院逕採為判決之基礎，毋庸證明）
      ：
    １、95年4月份部分：
        (1)被告向乙○○接洽，於95年4月6日購買規格2330之被
          覆銅管100箱、規格3520之被覆銅管149箱，95年4月1
          2日購買規格2330之被覆銅管100箱、規格2430之被覆
          銅管100箱，95年4月19日購買規格2330之被覆銅管10
          0箱、規格2520之被覆銅管100箱、規格3620厚管之被
          覆銅管20箱，95年4月20日購買規格2330之被覆銅管1
          00箱、規格2430之被覆銅管100箱，96年4月26日購買
          規格2330之被覆銅管240箱。
        (2)就95年4月份之貨款部分除後列爭執事項（即是否有
          預付貨款予乙○○及有無補差額）部分外，其餘貨款
          被告均已按照所主張之單價付清。
    ２、95年5月份部分：
        (1)被告向乙○○接洽，於95年5月4日購買規格2330之被
          覆銅管139箱、規格2520之被覆銅管100箱，95年5月9
          日購買規格2330之被覆銅管100箱、規格2430之被覆
          銅管100箱，95年5月19日購買規格2430（Ｒ410）之
          被覆銅管47箱，規格2520（Ｒ410）之被覆銅管60箱
          、41箱及規格3520（Ｒ410）之被覆銅管51箱，於95
          年5月26日購買規格2430之被覆銅管200箱。
        (2)就95年5月份之貨款部分除後列爭執事項（即是否有
          預付貨款予乙○○及有無補價差）部分外，其餘貨款
          被告均已按照所主張之單價付清。
    ３、95年6月份部分：
        (1)被告向乙○○接洽，於95年6月1日購買規格2330（Ｒ
          410）之被覆銅管150箱、規格2430之被覆銅管50箱，
          95年6月13日購買規格2330之被覆銅管160箱、規格25
          20之被覆銅管50箱，95年6月28日購買規格2430之被
          覆銅管100箱，規格3520被覆銅管100箱。
        (2)就95年6月份之貨款部分除後列爭執事項（即是否有
          預付貨款予乙○○）部分外，其餘貨款被告均已按照
          所主張之單價付清。
（二）兩造爭執之事項（本院判斷）：
    １、95年4月份部分：
        (1)被告購買之單價為何？
          兩造各自主張之單價詳如本院卷一第423頁比較表。
        (2)被告抗辯95年4月6日購買規格2330之被覆銅管100箱
          、95年4月12日購買規格2330之被覆銅管100箱、95年
          4月19日購買規格2330之被覆銅管100箱、95年4月20
          日購買規格2330之被覆銅管100箱、96年4月26日購買
          規格2330之被覆銅管240箱之貨款，均於乙○○任職
          於利通公司時預付予乙○○，嗣後並給付乙○○差價
          288,000元，有無理由？
    ２、95年5月份部分：
        (1)被告購買之單價為何？
          兩造各自主張之單價詳如本院卷一第423頁比較表。
        (2)被告抗辯95年5月4日購買規格2330之被覆銅管139箱
          、95年5月9日購買規格2330之被覆銅管100箱之貨款
          已於乙○○任職利通公司時預付予乙○○，被告嗣並
          給付乙○○差價31,050元，有無理由？
    ３、95年6月份部分：
        (1)被告購買之單價為何？
          兩造各自主張之單價詳如本院卷一第423、424頁比較
          表。
        (2)被告抗辯95年6月13日購買規格2330銅管160箱之貨款
          已於乙○○任職於利通公司時預付予乙○○，有無理
          由？
四、本件關於兩造爭執之事項中，被告向乙○○接洽購買被覆銅
    管之數量、總價款為何，再經兩造於97年6月25日進一步整
    理並協議簡化爭點如下：
（一）兩造不爭執之事項（本院逕採為判決之基礎，毋庸證明）
      ：
    １、95年7月份部分：
        (1)被告向乙○○接洽，於95年7月10日購買規格2430之
          被覆銅管100箱、規格2520之被覆銅管50箱、規格352
          0之被覆銅管50箱、規格4620之被覆銅管5箱，95年7
          月21日購買規格2430（Ｒ410）之被覆銅管150箱、規
          格3620之被覆銅管10箱、規格4620之被覆銅管20箱，
          95年7月27日購買規格2330之被覆銅管200箱。
        (2)就95年7月份之貨款部分除後列爭執事項（即單價即
          被告有無預付貨款）部分外，其餘貨款被告均已按照
          所主張之單價付清。
    ２、95年8月份部分：
        (1)被告向乙○○接洽，於95年8月3日購買規格2330之被
          覆銅管130箱、規格2520之被覆銅管70箱，95年8月30
          日購買規格2430之被覆銅管65箱、規格2520之被覆銅
          管65箱、規格3520之被覆銅管30箱。
        (2)95年8月份之貨款部分除後列爭執事項（即被告有無
          於96年8月1日購買2330規格之被覆銅管208箱、單價
          為何及附表編號46部分有無償付貨款）部分外，其餘
          貨款被告均已按照所主張之單價付清。
    ３、95年9月份部分：
        (1)被告向乙○○接洽，於95年9月1日購買規格2330之被
          覆銅管200箱。
        (2)就95年9月份之貨款部分除單價有爭執外，其餘貨款
          被告均已按照所主張之單價付清。
    ４、95年10月份部分：
        (1)被告向乙○○接洽，於95年10月11日購買規格2330之
          被覆銅管200箱、規格3620之被覆銅管30箱、規格462
          0之被覆銅管20箱，96年10月31日購買規格2330之被
          覆銅管46箱、規格2430之被覆銅管79箱。
        (2)就95年10月份之貨款除後列爭執事項（即被告有無於
          96年10月18日購買2330規格之被覆銅管200箱及單價
          ）外，其餘貨款被告均已經按照所主張的單價付清。
    ５、95年11月份部分：
        (1)被告向乙○○接洽，於95年11月1日購買規格2430之
          被覆銅管20箱、100箱、規格2520之被覆銅管100箱，
          95年11月8日購買規格2520之被覆銅管100箱、規格35
          20之被覆銅管100箱，95年11月13日購買規格2430之
          被覆銅管201箱，95年11月16日購買規格2330之被覆
          銅管200箱，95年11月23日購買規格2520之被覆銅管1
          00箱、規格3520之被覆銅管100箱，95年11月27日購
          買規格2330之被覆銅管120箱、規格3520之被覆銅管8
          0箱，95年11月28日購買規格2330之被覆銅管150箱、
          規格2430之被覆銅管50箱。
        (2)就95年11月份之貨款除單價有爭執外，就350萬元匯
          款部分，若依被告主張之單價計算，自11月16日起被
          告尚有1,297,000元之貨款未付（此部分兩造同意更
          正如上，見本院卷二第5、24頁）。
（二）兩造爭執之事項（本院判斷）：
    １、95年7月份部分：
        (1)被告購買之單價為何？
        兩造各自主張之單價詳如本院卷一第424頁比較表。
        (2)被告抗辯95年7月27日購買規格2330之被覆銅管200箱
          ，除以乙○○任職於利通公司之預付貨款抵付外，另
          補差價20萬元（於95年8月15日交付8月18日到期之支
          票505,000元整），有無理由？
    ２、95年8月份部分：
        (1)被告是否有與乙○○接洽，於95年8月1日購買2330規
          格之被覆銅管208箱？
        (2)被告購買之單價每箱為何？
          原告主張之單價詳如本院卷一第424頁比較表。
          被告抗辯95年8月3日購買2330規格之被覆銅管單價
            為每箱1,000元，2520規格之被覆銅管單價為2,500
            元，95年8月30日購買之3批被覆銅管每箱單價均為
            2300元。
        (3)被告抗辯95年8月3日購買規格2330之被覆銅管130箱
          ，其貨款於乙○○任職於利通公司時預付，主張抵付
          ，有無理由（此部分於97年6月25日整理爭點時，原
          未列為爭點，見本院卷一第517頁正反面；嗣兩造於
          97年10月15日同意列為爭點，見本院卷二第24頁正反
          面）？
    ３、95年9月份部分：
        被告購買之單價每箱為何？
        原告主張每箱2,650元、被告抗辯每箱1,750元。
    ４、95年10月份部分：
        (1)被告是否有與乙○○接洽，於95年10月18日購買2330
          規格之被覆銅管200箱？
        (2)被告購買之單價每箱為何？
          原告主張之單價詳如本院卷一第424頁比較表。
          被告抗辯95年10月11日購買2330規格之被覆銅管單
            價為每箱2,300元，3620規格之被覆銅管單價為每
            箱3,400元、4620規格之被覆銅管單價為每箱4,400
            元，95年10月31日購買2330規格之被覆銅管單價為
            每箱1,750元、2430規格之被覆銅管單價為每箱2,3
            00元。
    ５、95年11月份部分：
        被告購買之單價每箱為何？
        (1)原告主張之單價詳如本院卷一第424頁比較表。
        (2)被告抗辯單價部分詳如卷一425頁比較表，另外11月2
          3日2520規格之被覆銅管單價為2,300元，3520規格之
          被覆銅管單價為2,300元。
伍、本院之判斷：
一、本件經本院使兩造於96年10月11日整理並協議簡化爭點，兩
    造就被告自95年2月7日起至95年11月28日止，與乙○○接洽
    所購買之被覆銅管，其買賣契約之出賣人係善斌公司，或原
    告？原告先位聲明依買賣契約之法律關係，請求被告給付前
    揭購買被覆銅管之貨款8,122,230元，有無理由？原告追加
    備位聲明請求被告給付，此部分之追加是否合法？以及善斌
    公司是否有將該貨款債權讓與原告？等事項原有爭執。惟嗣
    兩造於97年11月15日均同意原告將先位部分請求變更為依備
    位債權讓與法律關係請求被告給付，本院毋庸再審理先位依
    買賣契約請求有無理由，只就備位依債權讓與及買賣關係（
    按：此指善斌公司與被告間之買賣關係）請求有無理由（見
    本院卷二第24頁反面），故本件本院僅需判斷原告依債權讓
    與及善斌公司與被告間之買賣關係，請求被告給付前揭購買
    被覆銅管之貨款8,122,230元（嗣於97年2月22日擴張請求被
    告給付9,061,130元），有無理由，就原來屬於先位之訴部
    分之爭點，已無加以判斷之必要，合先敘明。
二、按當事人主張有利於己之事實者，就其事實有舉證之責任。
    但法律別有規定，或依其情形顯失公平者，不在此限，民事
    訴訟法第277條定有明文。又民事訴訟如係由原告主張權利
    者，應先由原告負舉證之責，若原告先不能舉證，以證實自
    己主張之事實為真實，則被告就其抗辯事實即令不能舉證，
    或其所舉證據尚有疵累，亦應駁回原告之請求（最高法院17
    年上字第917號判例意旨參照）。本件經本院使兩造為前揭
    爭點整理後，原告主張被告向善斌公司購買之被覆銅管，其
    交易日、購買規格、箱數及兩造主張之單價等明細詳如附表
    所示。被告嗣後抗辯編號22之139箱應分成其中69箱單價1,4
    50元及其餘70箱單價1,000元；編號24及33之單價均為1,000
    元，非1,450元云云（見本院卷二第66頁），與前揭爭點之
    結果有異，並非可採。兩造之主要爭執可歸納為：被告有無
    向善斌公司購買附表編號4、45及55所示之被覆銅管，被告
    向善斌公司購買附表所示被覆銅管之單價為何及被告向善斌
    公司購買附表所示之被覆銅管，是否尚有積欠善斌公司貨款
    。
三、關於被告有無向善斌公司購買附表編號4、45及55所示之被
    覆銅管部分：
（一）查原告主張被告於95年3月1日向善斌公司購買附表編號4
      規格2430之被覆銅管50箱，固據其舉被告於95年2月21日
      之匯款回條及付款簽收簿為證（見本院卷一第94、285頁
      ）。惟該匯款回條顯示被告於95年2月21日匯款645,000元
      予善斌公司，與付款簽收簿記載匯款645,000元係購買規
      格2520之被覆銅管互相對照以觀，該次匯款係用以購買規
      格2520之被覆銅管，不能證明被告有於95年3月1日向善斌
      公司購買規格2430之被覆銅管50箱。其次，原告主張被告
      於95年8月1日向善斌公司購買附表編號45規格2330之被覆
      銅管208箱，固據其提出送貨單、派車紀錄及司機丙○○
      之手寫紀錄為證（見本院卷一第311、200至253頁及卷二
      第6至13頁）。惟原告提出之送貨單，雖有95年8月1日出
      貨208箱富山牌被覆銅管之紀錄，但其上之客戶簽收並無
      被告之簽收（見本院卷一第240頁）；且所提出之前揭派
      車紀錄，並無於是日出貨至被告公司之單據，尚無法證明
      被告有於是日購買該208箱之被覆銅管。再者，原告主張
      被告於95年10月18日向善斌公司購買附表編號55規格2330
      之被覆銅管200箱，固據其提出送貨單及派車紀錄為證（
      見本院卷一第214、200至253頁）。惟原告提出之送貨單
      ，日期記載94年10月18日，原告雖主張該送貨單之日期記
      載錯誤，應係95年10月18日，惟依被告提出之付款簽收簿
      （見本院卷二第26頁），實際上亦為94年10月18日所交付
      之貨，且原告所提出之前揭派車紀錄，並無於95年10月18
      日出貨至被告公司之單據，尚無法證明被告有於是日購買
      該200箱之被覆銅管。
（二）善斌公司曾於96年1月19日發詢問函予被告，內容略以：
      依善斌公司帳載紀錄，截至95年12月31日止，被告公司已
      收善斌公司之出貨箱數如該函附件明細所示等語，此有被
      告提出之詢證函暨善斌公司銷貨明細表附卷可稽（見本院
      卷一第80、81頁）。依上開資料之記載，並無被告向善斌
      公司購買附表編號4、45所示之被覆銅管之記載。上開銷
      貨明細表雖有95年10月18日銷售2330規格之被覆銅管200
      箱之紀錄，但被告收受善斌公司上揭詢問函後，曾回函回
      覆善斌公司表明：被告未收到上開善斌公司95年10月18日
      而出之2330規格被覆銅管200箱之該批貨等情，此有被告
      提出之詢證回函在卷可憑（見本院卷一第84頁）。再參以
      證人即善斌公司負責人乙○○到庭結證證述對被告主張向
      善斌公司購買被覆銅管之日期、品名、數量等（提示本院
      卷一第282、284頁明細表），並無意見（見本院卷一第39
      1頁），是被告抗辯未向善斌公司購買附表編號4、45及55
      所示之三批被覆銅管，應可採信。
四、關於被告向善斌公司購買附表編號4、45及55以外被覆銅管
    之單價為何部分：
（一）本件原告係依債權讓與及被告與善斌公司間就附表所示被
      覆銅管之買賣契約請求被告給付貨款，是附表所示被覆銅
      管之價格，自應以善斌公司與被告間之約定為準，而非以
      原告與善斌公司間之交易價格為準，亦不能以國際銅價之
      標準計算，是原告主張被覆銅管之單價應依國際銅價之標
      準計算，並無理由。查原告主張被告向善斌公司購買如附
      表所示被覆銅管，其每箱單價應如附表原告主張之單價所
      示，惟為被告所否認，原告自應舉證以實其說，惟原告並
      未提供任何資料供本院審酌，是其主張之單價已難採信。
（二）被告抗辯附表編號5、6、9所示之單價，業據其提出付款
      簽收簿、匯款回條為證（見本院卷一第90、277、285頁）
      。又被告抗辯乙○○於95年1月24日與被告約定：ART2430
      規格之被覆銅管每箱單價為2,150元、MIT2430規格之被覆
      銅管每箱單價為2,150元、MIT2520規格之被覆銅管每箱單
      價為2,050元；於95年10月19日與原告約定ART2330規格之
      被覆銅管每箱單價為1,750元、ART2430規格之被覆銅管每
      箱單價為2,300元、ART2520規格之被覆銅管每箱單價為2,
      300元、ART3520規格之被覆銅管每箱單價為2,300元；TO2
      330及SSP2330規格之被覆銅管，於乙○○任職於利通公司
      期間，向被告預收貨款之單價為每箱1,000元及980元，嗣
      乙○○要求補差價350元，故每箱單價為1,350元等情，業
      據其提出95年1月24日付款明細表、95年10月19日匯款回
      條暨付款明細表、利通被覆銅管對帳明細表影本為證（見
      本院卷一第291、474、4 78、479頁），前開文件上並有
      乙○○之簽名「李」。再參以證人即善斌公司負責人乙○○到庭結證證述對被告主張向善斌公司購買被覆銅管之日
      期、品名、數量等（提示本院卷一第282至284頁明細表）
      ，並無意見（見本院卷一第391頁）。且單價不同，每批
      貨款之總價亦隨之不同，若被告抗辯如附表所示之單價非
      其與善斌公司約定之單價，善斌公司豈有仍繼續與被告交
      易長達近一年，而始終未以原告主張之單價向被告催討貨
      款差額之理？是被告抗辯其向善斌公司購買附表所示之被
      覆銅管，自應以被告主張之單價為可採。
（三）按契約成立後，情事變更，非當時所得預料，而依其原有
      效果顯失公平者，當事人得聲請法院增、減其給付或變更
      其他原有之效果，民法第227條之2第1項定有明文。惟適
      用上開「情事變更原則」須符合下列各項要件：須有情
      事變更之事實，即法律行為成立當時客觀基礎環境之事實
      有變更；惟若屬當事人主觀上於行為時已認識其事實之存
      在，或明示該事實之存在或繼續為其法律行為生效之要件
      ，則應屬條件之問題，而非情事變更。必須發生於法律
      行為成立後、法律效果消滅前，且須非當事人於法律行為
      當時所得預料，若為法律行為當時可以預見，於當事人間
      即無不公平情事，毋庸適用情事變更原則。必須情事變
      更係因不可歸責於當事人之事由所致。因情事變更之目的
      乃在排除不公平之結果，且必須在法律上別無救濟方法時
      ，始有其適用，故如係可歸責於當事人之事由，則無情事
      變更原則之適用。情事變更依其原有效果必須顯失公平
      ，及在客觀交易秩序上，認原有法律效果發生，將有背於
      誠信與衡平觀念。本件原告雖主張：95年間國際銅價一路
      飆漲，被告未以上漲單價計付貨款部分，應有民法第227
      條之2情事變更原則規定之適用云云。惟被告係向善斌公
      司購買附表所示之被覆銅管，原告並非契約當事人，僅係
      善斌公司嗣後將其基於與被告間就附表所示被覆銅管之買
      賣契約之貨款債權讓與原告，原告僅能就受讓債權之範圍
      內對被告請求。而依原告所提出之其與善斌公司間之債權
      讓與契約書（見本院卷一第347頁），善斌公司如何計算
      出其與被告間就附表所示被覆銅管之交易仍有800多萬元
      之貨款未收取不明。證人乙○○於本院95年度中簡字第71
      14號利通公司訴請被告公司法定代理人丁○○給付票款事
      件審理時到場證稱：伊於93年間至利通公司任職，擔任業
      務經理，嗣於94年8月5日離職；原告與信之友公司間之業
      務往來概由伊負責接洽，交易模式為信之友公司若有進貨
      需要，大部分以電話向利通公司訂貨，有部分貨款係先出
      貨，再以月結方式結清，有部分則以先前給付之貨款抵充
      ，貨款價格計算基準係以利通公司訂貨當時銅管之價格來
      計算，另信之友公司為防止銅管價格波動太大，有時會預
      付貨款，例如訂貨T02330規格之銅管100箱，並預付此部
      分貨款，但後來只出30箱，而信之友公司另又需求其他規
      格之銅管，如經丁○○同意，此部分銅管價格即以先前所
      給付T02330規格銅管之價款相抵充，若丁○○不同意，則
      伊會另行收取事後所訂立其他規格銅管之貨款；又舉例來
      說，信之友公司若於3月1日向利通公司定銅管100箱，並
      已給付貨款100萬元，但後來只出50箱，尚有預付款50萬
      元，信之友公司後來在4月15日再要求出貨50箱，此時銅
      管價格已上漲2成，利通公司係以新價格來計價，故不足
      額以上開所存預付款50萬元扣抵，其漲價2成之價差款項
      則由伊貼補利通公司，此部分利通公司與丁○○均不知情
      等語，此經本院調閱該事件卷查明屬實，並有該案判決書
      在卷可憑（見本院卷一第400至407頁）。依乙○○前揭證
      述，被告預付貨款之目的在防止銅管價格波動太大，且被
      告於乙○○擔任利通公司業務經理時與利通公司交易，價
      格係以預付之為準，若遇銅管價格上漲，而利通公司係以
      上漲後之價格計算，該部分差價係由乙○○自行吸收，並
      未向被告收取。足見就被告與善斌公司之交易，善斌公司
      就被告主張之預付貨款單價並無異見，並未隨銅管價格上
      漲向被告收取上漲後之貨款。原告既非該買賣契約法律行
      為之當事人，自不能主張適用前揭法律所規定之情事變更
      原則。況衡諸一般交易常情，預付價金之目的，就買方而
      言，旨在確保所購買之貨物價格不致隨市價之波動而變化
      太大，俾利控制成本；就賣方而言，則有穩定客戶來源及
      先行取得價金資以週轉之功用，如賣方嗣後得主張情事變
      更原則藉以提高單價，將破壞雙方之互信及市場機制，故
      原告此部分主張，並非可採。
五、被告是否尚有積欠善斌公司貨款：
（一）被告未向善斌公司購買附表編號4、45及55所示之被覆銅
      管，且被告向善斌公司購買附表其餘編號所示之被覆銅管
      ，其單價應以附表被告之主張為準，已如前述。依此計算
      ，被告向善斌公司購買附表所示被覆銅管，扣除編號4、4
      5及55之部分後，其總價為13,973,700元。兩造均不爭執
      被告已給付善斌公司購買附表所示被覆銅管貨款10,606,5
      50元，此10,606,550元包括被告所主張之預付貸款中之補
      差價部分（被告抗辯就附表編號1至3部分補差價14萬元，
      就編號12、14部分主張各補差價45,000元，就編號19部分
      主張補差價81,900元，就編號22部分主張補差價31,050元
      ，就編號44部分主張補差價20萬元，就編號46部分主張補
      差價13萬元），此亦為兩造不爭執之事實（見本院卷二第
      53頁反面）。
（二）被告抗辯：乙○○任職利通公司期間，被告預付貨款但未
      交付之貨品，迄94年4月29日止金額合計5,829,200元等情
      ，業據其提出對帳明細表二份為證（見本院卷一第291、4
      74頁），該對帳明細表上均有乙○○之簽名，參酌證人乙○○於本院95年度中簡字第7114號事件證述被告透過其向
      利通公司購買被覆銅管時，確有預付貨款之情形，上揭對
      帳明細表之記載應屬真實。惟依該對帳明細表之記載及被
      告主張預付之單價：被告預付貨款之部分為規格2330之被
      覆銅管1,461箱，每箱單價1,000元，合計預付1,461,000
      元；規格2430之被覆銅管702箱，其中402箱每箱單價1,70
      0元，計預付683,400元，其餘300箱每箱單價1,950元，計
      預付585,000元，合計702箱預付1,268,400元；規格2520
      之被覆銅管428箱，其中228箱每箱單價為1,850元，計預
      付421,800元，其餘200箱每箱單價1,750元，計預付350,0
      00元，合計428箱預付771,800元；規格3520之被覆銅管30
      2箱，其中102箱每箱單價2,150元，計預付219,300元，其
      餘200箱每箱單價1,850元，計預付370,000元，合計302箱
      預付598,300元；規格SSP2330之被覆銅管1591箱，每箱單
      價980元，計預付1,559,180元，總計被告預付之貨款應為
      5,658,680元，而非被告而計算之5,829,200元（被告就24
      30規格之702箱，一律以每箱單價1,950元，就規格2520之
      428箱一律以每箱單價1,850元，就規格3520部分一律以每
      箱2,150元計算，與其主張不符，見本院卷二第54頁）。
（三）被告於乙○○任職於利通公司擔任業務經理時預付予乙○○前揭被覆銅管之貨款5,658,680元，當時被告係向利通
      公司購買被覆銅管，故前揭貨款係預付予利通公司，理論
      上被告不得主張自嗣後其與善斌公司之交易中扣除。然被
      告抗辯：乙○○於94年8月間自利通公司離職後，在95年2
      月獨自一人設立善斌公司，因先前曾同意承擔被告預付款
      ，且要求被告與善斌公司交易，願意賠償被告345萬元，
      其餘不足之款項及未交付之貨，由被告與利通公司自行解
      決，被告遂與乙○○合意，由乙○○於95年3月31日簽發
      面額345萬元之本票交付被告，該款自日後被告向善斌公
      司買貨之貨款中扣除等情。參以證人乙○○於本院審理時
      到庭結證稱：伊在利通公司擔任業務經理跟被告接洽的時
      候，被告跟利通公司購買被覆銅管，交易都有銀貨兩迄云
      云，惟又證稱：但是有些帳伊沒有辦法去對帳，後來利通
      公司與被告都有質疑，被告質疑說他有交付貨款的錢給伊
      ，但是沒有拿到貨，該部分的數量總共有1千多箱，大部
      分都是2330規格的，貨款約200多萬元，該部分利通公司
      不承認伊給被告的單價，被告也認為當時他簽收收到貨的
      帳單高於他所支付貨款的單價，就是高於他跟伊談好的單
      價；當時伊有個構想，就是之前伊在利通公司任職時被告
      公司多付的貨款由後來伊成立的善斌公司出貨來抵，但是
      利通公司與被告公司就此都沒有任何的協議，當時是伊單
      方面提出說被告認為他多付的貨款希望被告與利通公司對
      帳釐清看數額為多少，該伊負責的部分伊成立善斌公司之
      後讓伊知道，如果伊有能力處理，且還與被告繼續有往來
      ，伊可以多少彌補一下被告等語（見本院卷一第391至394
      ）。證人乙○○就之前其在利通公司任職時，被告公司溢
      付之貨款由後來其成立的善斌公司出貨抵扣部分，雖證述
      全係其個人構想，與利通公司與被告公司就此無任何協議
      云云。惟本院認就乙○○之前在利通公司任職時，被告公
      司溢付之貨款由後來乙○○成立之善斌公司出貨來抵扣部
      分，已與被告及利通公司達成協議，乙○○證述全係構想
      云云，應係善斌公司已將債權讓與原告之迴護原告之詞，
      其理由如下：
    １、參加人利通公司陳稱：依被告提出之乙○○簽發之345
        萬元本票，乙○○後來應該有跟被告達成協議，另依被
        告所提出之被證23錄音譯文，乙○○於譯文中有表示該
        給的差額乙○○會給，也可以證明乙○○與被告有達成
        預付款抵扣的協議等語（見本院卷二第55頁），並有被
        告所提出之錄音暨譯文為證（見本院卷二第68至71頁）
        。
    ２、善斌公司係乙○○於95年2月20日獨資設立之一人公司
        ，此為兩造不爭執之事實，並有該公司基本資料在卷可
        憑。附表所示之交易係乙○○成立善斌公司後與被告所
        為之交易，足見乙○○成立善斌公司後，確與被告繼續
        交易。而依被告提出之乙○○付款簽收簿（見本院卷一
        第285至287頁），95年2月15日、95年2月21日、95年3
        月21日、95年10月17日、95年10月19日之付款項目上均
        有「預付款」、「預付」之記載；95年7月31日、95年8
        月15日之付款項目上均有「補差價」之記載，其上並有
        乙○○之簽名，若非乙○○曾就被告預付貨款部分達成
        日後扣款之協議，付款簽收簿不致為如此之記載。足見
        被告有關預付款及嗣後扣抵，部分補差價之抗辯，應可
        採信。
    ３、於乙○○任職於利通公司時，被告透過當時擔任利通公
        司業務經理之乙○○與利通公司交易，雙方之交易模式
        係以月結方式結清貨款，此經乙○○於本院95年度中簡
        字第7114號事件審理時證述在卷，已如前述。就附表所
        示之買賣，除被告抗辯之預付貨款應扣抵外，其他貨款
        均係乙○○固定至被告公司請款，請款時間不一定，大
        部分都在一個月之內會結清貨款，有時乙○○忙會久一
        點，也曾四個月後才去跟被告收款等情，經被告陳明在
        卷，並為原告所不爭。足見被告與善斌公司就附表所示
        之交易，原則上亦係以每月結算貨款為原則。倘被告自
        95年2月起即陸續欠善斌公司貨款，何以乙○○於本件
        原告起訴前未曾催討，反而繼續與被告交易至95年11月
        底達6、7千箱之鉅，顯與常理有違。
    ４、乙○○確於95年3月31日簽發面額345萬元之本票交付被
        告，此有本票在卷可憑（見本院卷一第477頁）。票據
        為無因證券，固不能憑該本票直接推論該本票債權為被
        告之預付貨款。然乙○○與被告間並其他債權債務關係
        ，再綜合以上各情互相參證以觀，被告抗辯：就被告預
        付款而未出貨部分，乙○○曾與被告達成協議賠償被告
        345萬元，該本票在擔保345萬元之賠償等情，應可採信
        。
（四）綜上所述，被告抗辯：乙○○於94年8月自利通公司離職
      後，95年2月獨自一人設立善斌公司，因先前曾同意承擔
      被告預付款，且要求被告與善斌公司交易，願意賠償被告
      345萬元，其餘不足之款項及未交付之貨，由被告與利通
      公司自行解決，被告遂與乙○○合意，由乙○○於95年3
      月31日簽發面額345萬元之本票交付被告，作為賠償345萬
      元之擔保等情，應可採信。被告向善斌公司購買附表編號
      4、45及55以外之被覆銅管，其總價為13,973,700元，且
      兩造均不爭執被告已給付善斌公司購買該被覆銅管貨款10
      ,606,550元，再扣除抵貨部分之貨款為2,962,400元，善
      斌公司得向被告請求給付之貨款為404,750元（00000000
      －00000000－0000400＝404750）。
六、按債權讓與，債務人於受通知時，所得對抗讓與人之事由，
    皆得以之對抗受讓人。債務人於受通知時，對於讓與人有債
    權者，如其債權之清償期，先於所讓與之債權或同時屆至者
    ，債務人得對於受讓人主張抵銷，民法第299條定有明文。
    查善斌公司得向被告請求給付之貨款為404,750元，已如前
    述，惟預付貸款部分善斌公司同意賠償被告345萬元，嗣後
    僅抵貨2,702,400元，則被告對善斌公司尚有747,600元之預
    付貨款賠償債權（0000000－0000000＝747600），被告主張
    抵銷，經抵銷後，善斌公司已不得請求被告給付貨款，原告
    既受讓善斌公司對被告之貨款債權，則其自亦不得請求被告
    給付貨款。從而，原告基於債權讓與及被告與善斌公司間買
    賣契約之法律關係，請求被告給付原告貨款9,061,130元，
    及自96年10月11日起至清償日止，按週年利率5％計算之利
    息，於法無據，應予駁回。原告之訴既經駁回，其假執行之
    聲請亦失所依附，應併駁回之。
七、本件事證已臻明確，兩造其餘攻擊防禦方法，核與判決結果
    不生影響，爰不逐一論述。
陸、訴訟費用負擔之依據：民事訴訟法第78條。
中    華    民    國    97    年    12    月    8     日
                  民事第三庭    法  官  黃渙文
正本係照原本作成。
如對本判決上訴，須於判決送達後20日內向本院提出上訴狀（須
附繕本）。
中    華    民    國    97    年    12    月    8     日
                                書記官  陳淑華
附表：
┌─┬────┬────┬──┬─────┬─────┬─────────┐
│編│交易日  │被覆銅管│箱數│被告預付單│原告主張單│  備     考       │
│號│        │規格    │    │價（新台幣│價（新台幣│（抵貨部分以被告主│
│  │        │        │    │元）      │元）      │張之單價計算）    │
├─┼────┼────┼──┼─────┼─────┼─────────┤
│1 │95.02.07│TY2330  │200 │1,350     │1,850     │被告主張抵貨      │
├─┼────┼────┼──┼─────┼─────┼─────────┤
│2 │95.02.22│ART2330 │194 │1,350     │1,850     │被告主張抵貨      │
├─┼────┼────┼──┼─────┼─────┼─────────┤
│3 │95.02.22│ART2330 │6   │1,350     │1,850     │被告主張抵貨      │
├─┴────┼────┼──┼─────┼─────┼─────────┤
│2月銷售合計 │        │400 │540,000   │740,000   │2月份抵貨部分合計 │
│            │        │    │          │          │540,000元         │
├─┬────┼────┼──┼─────┼─────┼─────────┤
│4 │95.03.01│ART2430 │50  │2,150     │2,550     │                  │
├─┼────┼────┼──┼─────┼─────┼─────────┤
│5 │95.03.01│MIT2520 │100 │2,150     │2,450     │                  │
├─┼────┼────┼──┼─────┼─────┼─────────┤
│6 │95.03.21│TY2520  │100 │2,150     │2,550     │                  │
├─┼────┼────┼──┼─────┼─────┼─────────┤
│7 │95.03.21│ART3520 │25  │2,150     │2,750     │被告主張抵貨      │
├─┼────┼────┼──┼─────┼─────┼─────────┤
│8 │95.03.21│ART3520 │94  │2,150     │2,800     │被告主張抵貨      │
├─┼────┼────┼──┼─────┼─────┼─────────┤
│9 │95.03.29│ART2520 │50  │2,150     │2,550     │                  │
├─┼────┼────┼──┼─────┼─────┼─────────┤
│10│        │ART2520 │151 │2,300     │2,550     │                  │
├─┼────┼────┼──┼─────┼─────┼─────────┤
│11│95.03.30│ART2430 │200 │2,300     │2,600     │                  │
├─┴────┼────┼──┼─────┼─────┼─────────┤
│3月銷售合計 │        │770 │1,708,150 │1,992,000 │3月份抵貨部分合計 │
│            │        │    │          │          │255,850元         │
├─┬────┼────┼──┼─────┼─────┼─────────┤
│12│95.04.06│ART2330 │100 │1,450     │1,900     │被告主張抵貨      │
├─┼────┼────┼──┼─────┼─────┼─────────┤
│13│95.04.06│ART3520 │149 │2,300     │2,800     │                  │
├─┼────┼────┼──┼─────┼─────┼─────────┤
│14│95.04.12│ART2330 │100 │1,450     │1,900     │被告主張抵貨      │
├─┼────┼────┼──┼─────┼─────┼─────────┤
│15│95.04.12│ART2430 │100 │2,300     │2,600     │                  │
├─┼────┼────┼──┼─────┼─────┼─────────┤
│16│95.04.19│ART2330 │100 │1,450     │1,900     │被告主張抵貨      │
├─┼────┼────┼──┼─────┼─────┼─────────┤
│17│95.04.19│ART2520 │100 │2,300     │2,550     │                  │
├─┼────┼────┼──┼─────┼─────┼─────────┤
│18│95.04.19│TY3620厚│20  │3,400     │3,200     │                  │
│  │        │管      │    │          │          │                  │
├─┼────┼────┼──┼─────┼─────┼─────────┤
│19│95.04.20│ART2330 │100 │1,450     │1,900     │被告主張抵貨      │
├─┼────┼────┼──┼─────┼─────┼─────────┤
│20│95.04.20│ART2430 │100 │2,300     │2,600     │                  │
├─┼────┼────┼──┼─────┼─────┼─────────┤
│21│95.04.26│ART2330 │240 │1,450     │2,000     │被告主張抵貨      │
├─┴────┼────┼──┼─────┼─────┼─────────┤
│4月銷售合計 │        │1109│2,028,700 │2,496,200 │4月份抵貨部分合計 │
│            │        │    │          │          │928,000元         │
├─┬────┼────┼──┼─────┼─────┼─────────┤
│22│95.05.04│ART2330 │139 │1,450     │2,000     │被告主張抵貨      │
├─┼────┼────┼──┼─────┼─────┼─────────┤
│23│95.05.04│ART2520 │100 │2,300     │2,700     │                  │
├─┼────┼────┼──┼─────┼─────┼─────────┤
│24│95.05.09│ART2330 │100 │1,450     │2,150     │被告主張抵貨      │
├─┼────┼────┼──┼─────┼─────┼─────────┤
│25│95.05.09│ART2430 │100 │2,300     │2,950     │                  │
├─┼────┼────┼──┼─────┼─────┼─────────┤
│26│95.05.19│ART2430(│47  │3,300     │3,250     │                  │
│  │        │10）    │    │          │          │                  │
├─┼────┼────┼──┼─────┼─────┼─────────┤
│27│95.05.19│ART2520(│60  │3,100     │2,750     │                  │
│  │        │0）     │    │          │          │                  │
├─┼────┼────┼──┼─────┼─────┼─────────┤
│28│95.05.19│ART2520(│41  │3,100     │3,200     │                  │
│  │        │0）     │    │          │          │                  │
├─┼────┼────┼──┼─────┼─────┼─────────┤
│29│95.05.19│ART3520(│51  │3,600     │3,100     │                  │
│  │        │0）     │    │          │          │                  │
├─┼────┼────┼──┼─────┼─────┼─────────┤
│30│95.05.26│ART2430 │200 │2,300     │2,950     │                  │
├─┴────┼────┼──┼─────┼─────┼─────────┤
│5月銷售合計 │        │838 │1,918,350 │2,255,050 │5月份抵貨部分合計 │
│            │        │    │          │          │346,550元         │
├─┬────┼────┼──┼─────┼─────┼─────────┤
│31│95.06.01│ART2330 │150 │2,600     │2,450     │                  │
├─┼────┼────┼──┼─────┼─────┼─────────┤
│32│95.06.01│ART2430 │50  │2,300     │2,950     │                  │
├─┼────┼────┼──┼─────┼─────┼─────────┤
│33│95.06.13│ART2330 │160 │1,450     │2,150     │被告主張抵貨      │
├─┼────┼────┼──┼─────┼─────┼─────────┤
│34│95.06.13│ART2520 │50  │2,300     │2,900     │                  │
├─┼────┼────┼──┼─────┼─────┼─────────┤
│35│95.06.28│ART2430 │100 │2,300     │2,950     │                  │
├─┼────┼────┼──┼─────┼─────┼─────────┤
│36│95.06.28│ART3520 │100 │2,300     │3,200     │                  │
├─┴────┼────┼──┼─────┼─────┼─────────┤
│6月銷售合計 │        │610 │1,312,000 │1,619,000 │6月份抵貨部分合計 │
│            │        │    │          │          │232,000元         │
├─┬────┼────┼──┼─────┼─────┼─────────┤
│37│95.07.10│ART2430 │100 │2,300     │3,620     │                  │
├─┼────┼────┼──┼─────┼─────┼─────────┤
│38│95.07.10│ART2520 │50  │2,300     │2,900     │                  │
├─┼────┼────┼──┼─────┼─────┼─────────┤
│39│95.07.10│ART3520 │50  │2,300     │3,200     │                  │
├─┼────┼────┼──┼─────┼─────┼─────────┤
│40│95.07.10│ART4620 │5   │4,400     │4,100     │                  │
├─┼────┼────┼──┼─────┼─────┼─────────┤
│41│95.07.21│ART2430(│150 │3,300     │3,900     │                  │
│  │        │R410）  │    │          │          │                  │
├─┼────┼────┼──┼─────┼─────┼─────────┤
│42│95.07.21│TY3620（│10  │3,400     │3,650     │                  │
│  │        │R410）  │    │          │          │                  │
├─┼────┼────┼──┼─────┼─────┼─────────┤
│43│95.07.21│ART4620 │20  │4,400     │4,100     │                  │
│  │        │（R410）│    │          │          │                  │
├─┼────┼────┼──┼─────┼─────┼─────────┤
│44│95.07.27│ART2330 │200 │2,000     │2,150     │被告主張抵貨      │
├─┴────┼────┼──┼─────┼─────┼─────────┤
│7月銷售合計 │        │585 │1,499,000 │1,821,000 │7月份抵貨部分合計 │
│            │        │    │          │          │400,000元         │
├─┬────┼────┼──┼─────┼─────┼─────────┤
│45│95.08.01│ART2330 │208 │1,000     │2,150     │                  │
├─┼────┼────┼──┼─────┼─────┼─────────┤
│46│95.08.03│ART2330 │130 │2,000     │2,150     │被告主張抵貨      │
├─┼────┼────┼──┼─────┼─────┼─────────┤
│47│95.08.03│ART2520 │70  │2,500     │3,550     │                  │
├─┼────┼────┼──┼─────┼─────┼─────────┤
│48│95.08.30│2430    │65  │2,300     │3,620     │                  │
├─┼────┼────┼──┼─────┼─────┼─────────┤
│49│95.08.30│2520    │65  │2,300     │3,550     │                  │
├─┼────┼────┼──┼─────┼─────┼─────────┤
│50│95.08.30│3520    │30  │2,300     │3,200     │                  │
├─┴────┼────┼──┼─────┼─────┼─────────┤
│8月銷售合計 │        │568 │1,011,000 │1,537,250 │8月份抵貨部分合計 │
│            │        │    │          │          │260,000元         │
├─┬────┼────┼──┼─────┼─────┼─────────┤
│51│95.09.01│ART2330 │200 │1,750     │2,650     │                  │
├─┴────┼────┼──┼─────┼─────┼─────────┤
│9月銷售合計 │        │200 │350,000   │530,000   │                  │
│            │        │    │          │          │                  │
├─┬────┼────┼──┼─────┼─────┼─────────┤
│52│95.10.11│TG2330  │200 │2,300     │2,650     │                  │
├─┼────┼────┼──┼─────┼─────┼─────────┤
│53│95.10.11│ART3620 │30  │3,400     │4,550     │                  │
├─┼────┼────┼──┼─────┼─────┼─────────┤
│54│95.10.11│ART4620 │20  │4,400     │4,100     │                  │
├─┼────┼────┼──┼─────┼─────┼─────────┤
│55│95.10.18│ART2330 │200 │1,750     │2,650     │                  │
├─┼────┼────┼──┼─────┼─────┼─────────┤
│56│95.10.31│TG2330  │46  │1,750     │2,650     │                  │
├─┼────┼────┼──┼─────┼─────┼─────────┤
│57│95.10.31│TG2430  │79  │2,300     │3,700     │                  │
├─┴────┼────┼──┼─────┼─────┼─────────┤
│10月銷售合計│        │575 │1,262,200 │1,692,700 │                  │
│            │        │    │          │          │                  │
├─┬────┼────┼──┼─────┼─────┼─────────┤
│58│95.11.01│ART2430 │20  │2,300     │3,700     │                  │
├─┼────┼────┼──┼─────┼─────┼─────────┤
│59│95.11.01│ART2430 │100 │2,300     │3,700     │                  │
├─┼────┼────┼──┼─────┼─────┼─────────┤
│60│95.11.01│ART2520 │100 │2,300     │3,600     │                  │
├─┼────┼────┼──┼─────┼─────┼─────────┤
│61│95.11.08│ART2520 │100 │2,300     │3,770     │                  │
├─┼────┼────┼──┼─────┼─────┼─────────┤
│62│95.11.08│ART3520 │100 │2,300     │4,120     │                  │
├─┼────┼────┼──┼─────┼─────┼─────────┤
│63│95.11.13│ART2430 │201 │2,300     │3,880     │                  │
├─┼────┼────┼──┼─────┼─────┼─────────┤
│64│95.11.16│ART2330 │200 │1,750     │2,745     │                  │
├─┼────┼────┼──┼─────┼─────┼─────────┤
│65│95.11.23│ART2520 │100 │2,300     │3,770     │                  │
├─┼────┼────┼──┼─────┼─────┼─────────┤
│66│95.11.23│ART3520 │100 │2,300     │4,120     │                  │
├─┼────┼────┼──┼─────┼─────┼─────────┤
│67│95.11.27│ART2330 │120 │1,750     │2,745     │                  │
├─┼────┼────┼──┼─────┼─────┼─────────┤
│68│95.11.27│ART3520 │80  │2,300     │4,120     │                  │
├─┼────┼────┼──┼─────┼─────┼─────────┤
│69│95.11.28│ART2330 │150 │1,750     │2,745     │                  │
├─┼────┼────┼──┼─────┼─────┼─────────┤
│70│95.11.28│ART2430 │50  │2,300     │3,880     │                  │
├─┴────┼────┼──┼─────┼─────┼─────────┤
│11月銷售合計│        │1421│3,009,800 │4,975,630 │                  │
│            │        │    │          │          │                  │
├──────┴────┼──┼─────┼─────┼─────────┤
│1-12月總合計          │7076│14,639,200│19,659,480│各月抵貨部分總合計│
│                      │    │          │          │2,962,400元       │
├───────────┼──┼─────┼─────┼─────────┤
│1-12月總合計扣除編號4 │6618│13,973,700│18,993,330│各月抵貨部分總合計│
│、45、55之部分        │    │          │          │2,962,400元       │
└───────────┴──┴─────┴─────┴─────────┘


司法院資訊處製作；財團法人民間司法改革基金會備份。
